# 联营企业分段投资

提问人：rachelzuozz 时间：2022-08-17 11:59:54
陈版，您好！ 实务中遇到这样一个案例，请教版主以下处理是否合理？背景：被审计单位A企业 2017 年与另外俩企业共同成立企业B，A企业认缴 4000 万，占比40%；另外俩企业分别认缴3500 万，占比35%； 2500 万，占比25%。在 2022 年 4 月前，被审计单位A企业实缴了 800 万，实缴比例11.76%，另外俩企业已实缴完毕。按章程约定，各方按实缴比例享受投资收益。
2022 年 4 月 24 日，A企业对B企业实缴 3200 万，实缴完毕，实缴后A企业未对B企业达到控制。
问题：①第二次实缴的账务处理？②投资收益是否分段计算？
会计处理：①第二次实缴的账务处理：借：长期股股权投资–联营企业B 3200 贷：银行存款 3200
② 2022 年 4 月 30 日前的净利润按11.76%计算投资收益； 2022 年 5 月 1 日的净利润后按40%计算投资收益。
请问版主这样处理是否符合会计准则？

回答人：chenyiwei
基本可以这样处理： 1 、按实缴出资额作为投资成本； 2 、投资收益根据实缴出资比例的变动情况分段计算、
另外需要核实：在实缴出资比例变化后，对此前累积的留存收益（或亏损），是否要根据新的实缴出资比例调整应享有或分担份额。如果是，则由此导致的在此前留存收益中应享有或分担份额的变化应作为其他权益变动调整资本公积。